# 请问陈版主，开具银行承兑支付给建筑商承担贴现费用是否能资本化？

提问人：aa7338267 时间：2022-07-25 23:08:43
公司在建造厂房，开具银行承兑支付给建筑商并承担贴现费用，此贴现费用是否能资本化？

回答人：chenyiwei
如果施工合同中就约定采用银行承兑汇票方式结算，且由本企业承担贴现费用，则相当于本企业通过这一安排获得了延期付款的利益，相应需承担利息支出，这部分利息可以看作是专门借款的利息，可以资本化。
参考：《中审众环研究 2020 》之“问题1-1-41（票据贴现利息资本化问题）”。